臺灣高雄地方法院民事判決　　　　　　　　　　　　　九十一年度家訴字第二五號
　　原　　　告　甲○○
　　法定代理人　乙○○
　　訴訟代理人　丙○○
右當事人間請求確認繼承權存在事件，本院判決如左：
    主 　   文
確認原告對游長清之遺產繼承權存在。
訴訟費用由被告負擔。
    事 　   實
甲、原告方面：
一、聲明：求為判決如主文所示。
二、陳述：緣原告生父游長清與原告戶籍上之父親李資榮均為退伍榮民，民國五十年
　　代共同在旗山墾植時，游長清與李資榮之妻即原告生母李林素花發生戀情，並於
　　六十九年十二月二十八日生育原告，玆雙方為顧及顏面，且李資榮環境不佳，乃
　　達成協議，嗣後原告之生活費全由游長清補貼，數十年來，原告之生活費及教育
　　費均由原告生父游長清貼補原告生母李林素花並補助其家庭生活費用，此可傳證
　　生母李林素花，故原告事實上為生父游長清所撫養，並建立親密之親子關係，二
　　十年來均無間斷，游長清死亡出殯時亦由原告以孝女名義服禮，應視為認領。且
　　原告面貌與生父酷似，如出一模，而與兄長面相迥異不同，鄰里亦皆知原告係游
　　長清之骨肉。按非婚生子女經生父撫育者視為婚生子女，民法第一千零五十六條
　　後段著有明文。原告生父游長清於九十一年元月十七日逝世，其在台並無親人及
　　其他法定繼承人，有戶籍謄本可稽，原告為其唯一之血脈，依民法第一千一百三
　　十八條之規定，原告自為其繼承人，惟被告機關係被告繼承人之遺產管理人，以
　　原告在戶籍上尚非游長清之子女，否認原告之繼承權，拒絕將游長清之遺物點交
　　予原告，為此迫不得已提起本訴，以維權益等語。
三、證據：提出戶籍謄本二件、死亡證明書一件為證，並聲請訊問證人李林素花。
乙、被告方面：
一、聲明：原告之訴駁回。
二、陳述：如果鑑定出來原告與游長清有親子關係，被告就同意原告之請求確認對游
　　長清之遺產有繼承權，但訴訟費用應由原告負擔。
丙、本院依職權調閱本院九十一年度聲字第三四五號保全證據案卷。
    理   　 由
一、按確認法律關係之訴，非原告有即受確認判決之法律上之利益者，不得提起，民
    事訴訟法第二百四十七條第一項前段定有明文。而所謂「即受確認判決之法律上
    之利益」，係指因法律關係之存否不明確，致原告在私法上之地位有受侵害之危
    ，而此項危險得以對於被告之確認判決除去之者而言。本件原告主張游長清為其
    生父，且游長清有撫育原告之事實，原告應視為游長清之婚生子女，而為游長清
    之法定繼承人，惟被告機關係被告繼承人之遺產管理人，其以原告在戶籍上尚非
    游長清之子女，否認原告之繼承權，拒絕將游長清之遺物點交予原告等情，故原
    告之繼承權既因被告之否認而生不安之危險，並即時有以確認判決除去之必要，
    則原告對被告提起本件訴訟，即有受確認判決之法律上利益，合先敘明。
二、次按非婚生子女經生父認領者，視為婚生子女，其經生父撫育者，視為認領，民
  　法第一千零六十五條第一項定有明文，是非婚生子女如有經其生父撫育之事實，
　　即足以發生認領之效力。原告主張原告之生母李林素花與被繼承人游長清因發生
　　婚外戀情，而於六十九年十二月二十八日生育原告，數十年來，並由游長清撫育
　　原告，負擔原告之生活費及教育費，而游長清已於九十一年元月十七日逝世，其
　　在台並無親人及其他法定繼承人等情，業據原告提出戶籍謄本二份、死亡證明書
　　一件為證，並經證人即原告之生母李林素花到庭證稱：「（甲○○確是你與游長
　　清所生？）對的。」、「（甲○○從小到大的生活費及教育費，游長清是否有支
　　付？）有的。游長清固定每個月都會拿五千元給我，另外也會拿錢給甲○○作為
　　她的註冊費、學費及生活費。」、「（游長清是否從甲○○從小到大就有撫育她
　　？）是的」等語明確。又查，經本院依職權調閱本院九十一年度聲字第三四五號
　　保全證據案卷，該案經本院囑託法務部調查局鑑定甲○○與死者游長清間之親子
　　血緣關係結果，認「依據遺傳法則，甲○○與死者游長清各項相對應型別均無矛
　　盾，經計算其ＣＰＩ值為１２，５２３，３９３以上，因此認為甲○○與死者游
　　長清極可能（機率９９、９９％以上）具有一親等之血緣關係。」，此有法務部
　　調查局九十一年四月二十九日調科肆字第○九一二三○一一六三○號鑑定通知書
　　一份在卷足憑，從而，自堪認原告上開之主張為真實。
三、綜上所述，被繼承人游長清係原告之生父，且游長清自幼即撫育原告，依首揭民
    法第一千零六十五條第一項規定，應視為認領，原告並視為被繼承人游長清之婚
    生子女，又原告既為被繼承人游長清之直系血親卑親屬，依民法第一千一百三十
    八條第一款規定，原告為被繼承人游長清之第一順位法定繼承人，是以原告請求
    對被告確認原告對游長清之遺產繼承權存在，洵屬正當，應予准許。
據上論結，本件原告之訴為有理由，依民事訴訟法第七十八條，判決如主文。
中　　　華　　　民　　　國　　九十一　　年　　　六　　　月　　　十一　　日
                              臺灣高雄地方法院家事法庭
~B法　　　官　廖家陽
右為正本，係照原本作成。
如不服本判決，應於送達後廿日內，向本院提出上訴狀並表明上訴理由，如於本送達
前提起上訴者，應於判決送達後十日內補提上訴理由書（須附繕本）。
中　　　華　　　民　　　國　　九十一　　年　　　六　　　月　　　十一　　日
~B法院書記官　周美
